【裁判字號】    98,審訴,1833
【裁判日期】    980731
【裁判案由】    毒品危害防制條例
【裁判全文】
臺灣桃園地方法院刑事判決            98年度審訴字第1833號
公  訴  人  臺灣桃園地方法院檢察署檢察官
被      告  甲○○
上列被告因違反毒品危害防制條例案件，經檢察官提起公訴（98
年度毒偵字第1998號），嗣於本院準備程序進行中，被告就被訴
事實為有罪之陳述，經本院告知簡式審判程序之旨，並聽取當事
人之意見後，本院合議庭裁定改由受命法官獨任依簡式審判程序
審理，並判決如下：
    主  文
甲○○施用第一級毒品，累犯，處有期徒刑捌月，扣案第一級毒
品海洛因壹包含袋（驗餘毛重零點公克）沒收銷燬之；又施用
第二級毒品，累犯，處有期徒刑陸月。應執行有期徒刑壹年，扣
案第一級毒品海洛因壹包含袋（驗餘毛重零點公克）沒收銷燬
之。
    事  實
一、甲○○前於民國88年間因施用第二級毒品案件，經本院以88
    年度毒聲字第4564號裁定送觀察、勒戒後，因認無繼續施用
    毒品傾向，於88年8 月27日執行完畢釋放出所，並經臺灣桃
    園地方法院檢察署檢察官以88年度偵字第12967 號為不起訴
    處分確定；復於前開觀察、勒戒執行完畢釋放後5 年內，於
    89年間因連續施用第二級毒品案件，經本院以89年度毒聲字
    第2311號裁定送觀察、勒戒後，因認有繼續施用毒品傾向，
    經本院以89年度毒聲字第4248號裁定令入戒治處所施以強制
    戒治，嗣經本院以89年度毒聲字第6911號裁定停止戒治併付
    保護管束於89年11月23日出所，迄90年6 月22日保護管束期
    滿，其停止戒治付保護管束期間未經撤銷，強制戒治視為執
    行完畢，本次犯行並經本院以89年度易字第1714號判決判處
    有期徒刑5 月確定；又於90年間因持有第一級毒品及施用第
    二級毒品案件，經本院以91年度毒聲字第2416號裁定令入戒
    治處所施以強制戒治，嗣經本院以92年度毒聲字第1872號裁
    定停止戒治併付保護管束於92年7 月21日出所，迄92年12月
    1 日保護管束期滿，其停止戒治付保護管束期間未經撤銷，
    強制戒治視為執行完畢，本次犯行並經本院以91年度易字第
    884 號判決各判處有期徒刑5 月、6 月，應執行有期徒刑9
    月確定。另有下列犯行：(一)於90年間因妨害風化案件，經本
    院以90年度訴字第716 號判決判處有期徒刑8 月確定；(二)復
    於91年間因連續施用第一、二級毒品案件，經本院以92年度
    訴字第267 號判決各判處有期徒刑8 月、6 月，應執行有期
    徒刑1 年確定，嗣經臺灣高等法院以92年度抗字第740 號裁
    定就(一)(二)及上開90年間所犯持有第一級毒品及施用第二級毒
    品案件所判處之罪刑定應執行刑為有期徒刑2 年5 月確定，
    於94年1 月28日假釋併付保護管束出監，迄94年7 月14日縮
    刑期滿，假釋未經撤銷，未執行之刑，以已執行論（於本案
    構成累犯）。詎猶不知悔改，復基於施用第一級毒品海洛因
    及施用第二級毒品甲基安非他命之犯意，於98年4 月21日上
    午某時，在桃園縣八德市某工地內，分別以針筒注射方式施
    用海洛因及以吸食器燒烤方式施用甲基安非他命各1 次。嗣
    於同日晚間8 時許，在桃園縣中壢市○○路○ 段28之1 號前
    ，因另案毒品案件通緝為警緝獲，並扣得第一級毒品海洛因
    1 包含袋（驗餘毛重0.3 公克）。
二、案經桃園縣政府警察局楊梅分局報請臺灣桃園地方法院檢察
    署檢察官偵查起訴。
    理  由
一、本案被告甲○○所犯之罪，並非法定刑為死刑、無期徒刑或
    最輕本刑3 年以上有期徒刑之罪，亦非高等法院管轄第一審
    之案件，而被告於準備程序中就被訴事實已為有罪之陳述，
    經本院告知簡式審判程序之旨，並聽取當事人之意見後，本
    院合議庭乃依刑事訴訟法第273 條之1 第1 項規定，裁定改
    由受命法官獨任進行簡式審判程序，合先敘明。
二、上揭事實，業據被告甲○○於警詢、偵查及本院審理中坦承
    不諱，而被告為警查獲後所採集之尿液檢體，經送請台灣檢
    驗科技股份有限公司以酵素免疫分析法初步檢驗，再佐以氣
    相層析質譜儀分析法確認檢驗結果均呈嗎啡、甲基安非他命
    陽性反應，此有桃園縣政府警察局楊梅分局被採尿人尿液暨
    毒品真實姓名與編號對照表及台灣檢驗科技股份有限公司濫
    用藥物檢驗報告各1 紙附卷可稽，且現場查獲之粉末1 包含
    袋（驗餘毛重0.3 公克），經送台灣檢驗科技股份有限公司
    鑑驗結果，確呈海洛因陽性反應，此有台灣檢驗科技股份有
    限公司濫用藥物檢驗報告1 紙在卷可參，足認被告上開任意
    性之自白確與事實相符，應堪採信。又按毒品危害防制條例
    於92年7 月9 日修正公布，自93年1 月9 日施行，而依修正
    後之規定，僅限於「初犯」及「5 年後再犯」2 種情形，始
    應先經觀察、勒戒或強制戒治程序。倘被告於5 年內已再犯
    ，經依法追訴處罰，縱其第3 次（或第3 次以上）再度施用
    毒品之時間，在初犯經觀察、勒戒或強制戒治執行完畢釋放
    5 年以後，已不合於「5 年後再犯」之規定，且因已於「5
    年內再犯」，顯見其再犯率甚高，原實施觀察、勒戒或強制
    戒治，已無法收其實效，即應依該條例第10條規定處罰；又
    所謂5 年戒斷期間之計算，係指相鄰之前後2 次施用毒品時
    間之間隔而言，非可飛躍自初次起算其5 年期間（最高法院
    95年度第7 次刑事庭會議決議、97年度第5 次刑事庭會議決
    議、最高法院95年台非字第65號判決參照）。經查，本件被
    告於前案觀察、勒戒執行完畢釋放後5 年內，再因連續施用
    第二級毒品案件，經本院以89年度易字第1714號判決判處有
    期徒刑5 月確定，此有臺灣高等法院被告前案紀錄表1 份在
    卷足憑，是本件被告施用毒品犯行雖已於前案強制戒治執行
    完畢後5 年後，惟其已於5 年內再犯，依上開說明，仍應追
    訴處罰。綜上，本件事證明確，被告犯行堪以認定，應依法
    論科。
三、核被告甲○○所為，分別係犯毒品危害防制條例第10條第1
    項之施用第一級毒品罪及同條第2 項之施用第二級毒品罪。
    被告於施用第一、二級毒品前後持有第一、二級毒品之低度
    行為，應為其施用第一、二級毒品之高度行為所吸收，均不
    另論罪。被告所犯上開2 罪間，犯意各別，行為互殊，應分
    論併罰。被告有事實欄所載之犯罪及科刑執行情形，有臺灣
    高等法院被告前案記錄表足憑，其於5 年內故意再犯本案有
    期徒刑以上之2罪 ，皆為累犯，均應依法加重其刑。爰審酌
    被告犯後坦承犯行而態度良好、施用毒品係戕害自身健康，
    對他人並不生重大危害及其他一切情狀，分別量處如主文所
    示之刑，並定其應執行之刑。至扣案之粉末1 包含袋（驗餘
    毛重0.3 公克），確呈海洛因陽性反應，已如前述，應依毒
    品危害防制條例第18條第1 項前段規定，沒收銷燬之。
據上論斷，應依刑事訴訟法第273 條之1 第1 項、第299 條第1
項前段，毒品危害防制條例第10條第1 項、第2 項、第18條第1
項前段，刑法第11條、第47條第1 項、第51條第5 款，判決如主
文。
本案經檢察官王惟琪到庭執行職務。
中    華    民    國    98    年     7    月    31    日
                        刑事庭  法  官  鍾雅蘭
以上正本證明與原本無異。
如不服本判決，應於判決送達後10日內向本院提出上訴狀（應附
繕本），其未敘述上訴理由者，應於上訴期間屆滿後20日內補提
理由書狀於本院，上訴於臺灣高等法院。
                                書記官  楊郁馨
中    華    民    國    98    年     7    月    31    日
附錄本案論罪科刑法條：
毒品危害防制條例第10條
施用第一級毒品者，處6 月以上5 年以下有期徒刑。
施用第二級毒品者，處3 年以下有期徒刑。


司法院資訊處製作；財團法人民間司法改革基金會備份。
